臺灣臺北地方法院民事判決
109年度勞簡字第162號
原      告  郭唯成  

被      告  雨揚科技股份有限公司

法定代理人  陳美惠  
訴訟代理人  謝宗翰律師
複代理人    沈孟生律師

上列當事人間請求給付工資等事件，經本院於民國110年12月17
日言詞辯論終結，判決如下：
    主      文
原告之訴及其假執行之聲請均駁回。
訴訟費用由原告負擔。
    事實及理由
程序方面：訴狀送達後，原告不得將原訴變更或追加，但擴張
  或減縮應受判決事項之聲明者，不在此限，民事訴訟法第255
  條第1項第3款定有明文。本件原告起訴時，聲明請求命被告給
  付原告新臺幣(下同)186,333元及其利息，並自民國109年5月1
  日起至同年7月26日止按月提繳4,008元至原告之勞工退休金個
  人專戶，嗣於110年4月28日具狀變更聲明如後述原告主張部分
  (見卷第95頁)，核屬減縮應受判決事項之聲明，尚非不許。
原告主張：原告自108年10月28日起受僱於被告，109年1月1日
  起擔任總經理法務特助，每月工資65,000元；被告於109年4月
  30日依勞動基準法第11條第4款規定向原告表示終止僱傭契約
  ，然被告無業務性質變更情形，亦無減少法務人員之必要，又
  未曾進行安置，不符勞動基準法第11條第4款所定要件，違反
  解僱最後手段性原則，其終止契約不合法，原告得請求被告發
  給109年5月1日至7月26日之工資184,516元並提繳該期間之勞
  工退休金11,378元等情。聲明請求命被告給付原告184,516元
  及自起訴狀繕本送達翌日起至清償日止按年利率5%計算之利息
  ，並提繳11,378元至原告之勞工退休金個人專戶，原告願供擔
  保，請准宣告假執行。
被告辯稱：被告於109年4月間因受新冠肺炎疫情影響，乃調整
  經營策略及組織，並將原告負責之法務工作委由外部律師處理
  ，經與原告協商後，兩造合意依勞動基準法第11條第4款規定
  於109年4月30日終止僱傭契約，被告給付原告資遣費10,685元
  及工資65,000元，原告則簽署離職申請書、非自願離職同意書
  及同意書，抛棄對被告之其餘請求，故原告以被告終止契約不
  合法為由，請求被告自109年5月1日起發給工資及提繳勞工退
  休，均無依據等語。聲明請求駁回原告之訴及其假執行之聲請
  ，如受不利判決，被告願供擔保，請准宣告免為假執行。
本院之判斷：
　原告主張：其自109年1月1日起擔任被告之總經理法務特助，
  每月工資65,000元，被告於109年4月30日依勞動基準法第11條
  第4款規定終止僱傭契約等情，業據提出離職證明書為證(見原
  證2)，堪信屬實。
　惟原告主張：被告終止契約不合法，原告得請求被告發給109
  年5月1日至7月26日之工資184,516元及提繳該期間之勞工退休
  金11,378元等語，被告否認之，爰依兩造爭執要點分述如次。
　㈠當事人互相表示意思一致者，無論其為明示或默示，契約即
    為成立，民法第153條第1項定有明文。契約既因當事人雙方
    意思表示一致而成立，自亦可因互相表示意思一致而解除(
    參見最高法院57年台上第3211號判例要旨)，契約之終止，
    亦同(參見民法第263條準用第258條規定)。依勞動基準法第
    15條第2項規定，勞工終止不定期契約，除須準用同法第16
    條第1項規定期間預告雇主外，別無限制，可見勞工得任意
    終止不定期契約；又勞動契約既因勞雇雙方意思表示一致而
    成立，自亦可因互相表示意思一致而終止，縱然是由一方先
    表示終止之意，如依他方明示或默示之意思表示，足認同有
    終止之意，亦可認其契約因互相表示意思一致而合意終止。
　㈡原告主張被告於109年4月30日依勞動基準法第11條第4款規定
    向原告表示終止僱傭契約，被告固未爭執，惟辯稱：兩造協
    商後，合意依勞動基準法第11條第4款規定終止僱傭契約等
    語，並提出原告於109年4月20日簽署之離職申請書、非自願
    離職同意書及同意書為證(見卷第165至169頁之被證1至3)。
    審酌原告承認在上開文書上簽名(見卷第176頁)，且離職申
    請書記載擬離職日109年4月30日、擬離職原因為資遣等語，
    非自願離職同意書記載離職日期109年4月30日、資遣費10,6
    85元、本人同意接受以上條件等語，同意書記載「…公司(即
    被告)依勞動基準法第11條第4款規定，預告立書人(即原告)
    終止勞動契約，資遣日期定於109年4月30日離職…公司願以
    優於勞動基準法之條件，於109年5月5日給付立書人…資遣費
    10,685元…工資65,000元…非自願離職證明…立書人同意上列
    資遣條件，並同意辦理離職交接手續及返還所持有之公司物
    品，且拋棄對公司之其餘請求權」等語，足見原告當時亦無
    意繼續維持勞雇關係，同有終止僱傭契約之意，堪認兩造間
    之僱傭契約已因互相表示意思一致而合意終止。
　㈢至於原告雖主張：其在離職申請書、非自願離職同意書及同
    意書上簽名之意思表示有錯誤或被詐欺，依民法第88條及第
    92條規定撤銷之等語，惟被告否認之，原告對於所稱錯誤或
    被詐欺又無舉證，不足採信。
  ㈣兩造間之僱傭契約既然已於109年4月30日合意終止，原告請
    求被告自109年5月1日起發給工資及提繳勞工退休，為無理
    由。
綜上所述，原告以被告於109年4月30日終止僱傭契約不合法為
  由，請求命被告給付原告工資184,516元及自起訴狀繕本送達
  翌日起至清償日止按年利率5%計算之利息，並提繳11,378元至
  原告之勞工退休金個人專戶，均無理由，應予駁回，其假執行
  之聲請應併予駁回。
本件事證已臻明確，兩造其餘攻擊防禦方法、所提證據及證據
  之聲明，核與本件判決結果不生影響，爰不另一一論述，併予
  敘明。
據上論結，本件原告之訴為無理由。依民事訴訟法第78條，判
  決如主文。
中　　華　　民　　國　　111 　年　　1 　　月　　7 　　日
                  勞動法庭  法　官  林玲玉
以上正本係照原本作成。
如對本判決上訴，須於判決送達後20日內向本院提出上訴狀。如
委任律師提起上訴者，應一併繳納上訴審裁判費。
中　　華　　民　　國　　111 　年　　1 　　月　　7 　　日
                            書記官  張婕妤